【裁判字號】    89,交易,171
【裁判日期】    890627
【裁判案由】    公共危險
【裁判全文】
臺灣士林地方法院刑事判決                        八十九年度交易字第一七一號
    公  訴  人  臺灣士林地方法院檢察署檢察官
    被      告  丙○○
右列被告因公共危險案件，經檢察官聲請簡易判決處刑（八十八年度偵字第三五二五
號），本院訊問被告後（八十九年度簡字第三七六八號），認不宜以簡易判決處刑，
改依通常程序審理，本院判決如左：
    主  文
丙○○服用酒類，不能安全駕駛動力交通工具而駕駛，處拘役參拾日，如易科罰金，
以參佰元折算壹日。
    事  實
一、丙○○於民國（下同）八十九年三月二十六日凌晨一時許，在台北市○○○路飲
    用啤酒二杯，至同日凌晨三時許，明知已有醉意不能安全駕駛汽車，仍駕駛車號
    ＥＪ─二六一號之自用小客車，於同日凌晨三時二十分許（公訴人誤載為二時十
    一分），以每小時五十至七十里之高速行經台北市○○區○○路一三八號前之山
    坡路彎道時，因先前服用酒類之作用，導致協調功能降低，無法為正常反應，致
    駛入對向車道，撞擊對向由甲○○所駕駛車牌碼為ＮＺＯ─八四六號之重機車，
    造成甲○○及乘客乙○○受傷（未據告訴），而為警查獲，經警測試其呼氣所含
    酒精濃度達每公升０．三五毫克，始查悉上情。
二、案經內政部警政署國道公路警察局第一警察隊報請臺灣士林方法院檢察署檢察官
    聲請簡易判決處刑，本院訊問丙○○後，認不宜以簡易判決處刑，改依通常程序
    審理。
    理  由
一、訊據被告丙○○發固不否認於右揭時、地，酒後駕車與甲○○所駕駛之ＮＺＯ─
    八四六號機車發生碰撞之事實，惟矢口否認有公共危險犯嫌，辯稱：當時雖有喝
    酒，但喝酒與發生車禍無關，因為路上沒人才開那麼快云云。惟查：被告於右揭
    查獲時、地，經內政部警政署國道公路警察局第一警察隊員警施以呼氣酒精濃度
    測試，其測試值達每公升０‧三五毫克，有酒精測試單一份在卷足憑，而被告於
    酒後駕車致肇事，亦有警製道路交通事故調查報告表、交通事故談話紀錄表、舉
    發違反道路交通處理事件通知單各一份（均影本）在卷可佐。查酒精濃度每公升
    ○‧二五毫克以上者，其中毒症狀為輕度協調功能降低；呼氣酒精濃度每公升○
    ‧五毫克以上者，其中毒症狀則為反應較慢、感覺減低、影響駕駛，有本院另案
    函詢所覆之行政院國軍退除役官兵輔導委員會臺北榮民總醫院（八八）北總內字
    第二六八六八號函在卷可佐。次按酒精使用後對身體的影響除自主神經糸統亢奮
    與認知功能的暫時性缺損外，與駕駛能力有關者乃（１）對移動景物的追蹤能力
    ，（２）經強光照射後恢復視力，（３）監視四周的注意力，而上述三種能力在
    夜間駕車時尤其重要，許多人飲酒後因沒有可自覺的生理反應，以致腦部功能已
    缺損而仍不自知照常開車，雖然每人飲酒後的自覺生理反應不一，然而同種族之
    間的酒精清除率則相近，故一般而言，飲用同量酒精之後其對每個人的身體影響
    應類似；且酒精濃度與肇事率之關係，當呼氣酒精濃度達．二五ｍｇ＼Ｌ時，
    其肇事率為二倍；達．四ｍｇ＼Ｌ時，其肇事率則為六倍，亦有卷附臺北醫學
    院、中央警察大學所製相關研究文獻在卷可參。是依被告當時所測得之呼氣酒精
    濃度值觀之，如以一般人之標準言，應已達影響協調功能，且介乎反應較慢、感
    覺減低、影響駕駛之中毒症狀，肇事率並接近正常狀況之六倍。且被告自承其平
    日很少喝酒，不會超速行駛等語（見本院八十九年六月十三日審理筆錄），然其
    發生車禍時之時速高達每小時五十至七十公里（行經坡路及轉彎處應減速慢行，
    作隨時停車之準備，道路交通安全規則第九十三條第一項第四款定有明文），已
    與其平日駕駛習慣有異，另參酌卷附現場圖，可見該車禍地點係彎曲之山坡路，
    被告行車之對向車道寬僅三．三公尺，被告肇事後停於對向車道內車頭距中央分
    向線二公尺、車尾距中央分向線一．三公尺，整部車不僅全在對向車道內，甚至
    靠近對向車道之外側，可見被告發生車禍時，已整部車行走於對向車道入內，行
    車甚為輕率，而其行車之輕率應係酒後影響其駕駛行為，致失去協調功能，並達
    影響安全駕駛之程度，雖被告辯稱不覺得喝酒對於其開車方式有影響，車禍發生
    與喝酒無關云云，然因服用酒類，不能安全駕駛動力交通工具之認定，係一客觀
    之事實，須綜合當時相關情境及上揭研究報告之科學數據以為判斷，而非僅憑當
    事人主觀所描述之感受。是綜合被告客觀上呼氣酒精濃度已達每公升０‧三五毫
    克、肇事發生車禍及其當日駕車輕率、與平日習慣有異等情觀之，足認被告當日
    駕車時，確已達法律所定「無法安全駕駛」之抽象危險程度，所辯不足採信，本
    案事證明確，被告之犯行洵堪認定。
二、核被告所為，係犯刑法第一百八十五條之三服用酒類，不能安全駕駛動力交通工
    具而駕駛罪。爰審酌被告之素行、因一時貪杯不知警覺而駕駛車輛，及犯罪時所
    受之刺激、生活狀況、智識程度、犯後態度等一切情狀，量處如主文所示之刑，
    並諭知易科罰金之折算標準，以資懲儆。
據上論斷，應依刑事訴訟法四百五十二條、第二百九十九條第一項前段，刑法第一百
八十五條之三、第四十一條，罰金罰鍰提高標準條例第二條，判決如主文。
本案經檢察官王壬貴到庭執行職務。
中      華      民      國    八十九      年    六    月    二十七    日
                                  臺灣士林地方法院刑事第二庭
                                      法  官  楊    迺    伶
右正本證明與原本無異。
如不服本判決，應於判決送達後十日內，向本院提出上訴狀。
                                      書記官
中      華      民      國      八十九      年    六    月              日


司法院資訊處製作；財團法人民間司法改革基金會備份。
